# 境外间接持股合并抵消问题

提问人：23340025 时间：2020-04-08 08:05:30
请教版主~
对于集团母公司直接持股控制子公司（A上市公司），另外通过境外公司B间接持股了部分A上市公司的股票。境外公司B对其持有的A上市公司股票按公允价值计量，会产生公允价值变动损益。
由于公允价值变动损益折算为RMB报表时候按平均汇率，而期末资产的价值是按期末汇率折算，故合并抵消相关投资时候只能抵消掉资产负债表数，利润表的公允价值变动损益数抵消不掉会留有余额（对应外币报表折算差额）
——此时合并层面能否做“借：外币报表折算差额 贷：公允价值变动损益”的分录抵消掉影响呢？这个原理是基于什么（准则中有对货币性项目构成母对子长期投资时候，可以抵消汇兑损益与外币报表折算差额的说法）

回答人：chenyiwei
不应在合并报表层面做你所说的“借：外币报表折算差额 贷：公允价值变动损益”的分录。
这个原因主要是合理区分“境外子公司自身发生的损益”和“与境外子公司自身损益无关的折算影响”。前者在初始计量时应使用该境外子公司自身的本位币，当其他币种的货币性项目折算到该境外子公司的本位币时，在该境外子公司自身报表中确认汇兑损益，也构成了境外子公司自身损益的一部分。而将境外子公司的资产、负债进行折算产生的差额来源于境外子公司和母公司的记账本位币差异，并不是该境外子公司自身的损益，所以不影响合并报表层面的折算后损益。